最高法院民事裁定　　　　　　九十六年度台上字第一四四七號
上　訴　人　甲 ○ ○
　　　　　　乙○○○
共　　　同
訴訟代理人　鍾 明 達律師
被 上訴 人　丙 ○ ○
　　　　　　丁 ○ ○
　　　　　　戊　　○
　　　　　　己 ○ ○
 　　　　　 庚 ○ ○
共　　　同
訴訟代理人　高瑩律師
上列當事人間請求遷讓房屋事件，上訴人對於中華民國九十六年
一月九日台灣高等法院第二審判決（九十三年度重上字第三二五
號），提起上訴，本院裁定如下：
    主  文
上訴駁回。
第三審訴訟費用由上訴人負擔。
    理  由
按上訴第三審法院，非以原判決違背法令為理由，不得為之，民
事訴訟法第四百六十七條定有明文。又同法第四百六十八條規定
，判決不適用法規或適用不當者，為違背法令。當事人提起上訴
，如以同法第四百六十九條所列各款情形為理由時，其上訴狀或
理由書應表明該判決有合於各該條款規定情形之具體內容，及係
依何訴訟資料合於該違背法令之具體事實。如依同法第四百六十
九條之一規定提起上訴，其上訴狀或理由書應表明該判決所違背
之法令條項，或有關判例、解釋字號，或成文法以外之習慣或法
理等及其具體內容，暨係依何訴訟資料合於該違背法令之具體事
實，並具體敘述為從事法之續造、確保裁判之一致性或其他所涉
及之法律見解具有原則上重要性之理由。上訴狀或理由書如未依
上述方法表明，或其所表明者，與上開法條規定不合時，即難認
為已合法表明上訴理由，其上訴自非合法。本件上訴人對於原判
決提起上訴，雖以該判決違背法令為由，惟核其上訴理由狀所載
內容，係就原審取捨證據及認定事實之職權行使所論斷：公務員
所製作之建物登記簿謄本均記載系爭門牌號碼台北市○○區○○
里○○街○段一九七號房屋（六二七建號）及同段一九九號前、
後棟房屋（六三九建號）（下稱系爭房屋）為被上訴人之被繼承
人王清標所有，依民事訴訟法第三百五十五條第一項規定，該項
記載應推定為真正，而上訴人迄未提出證據證明該文書為虛偽不
實，故上訴人辯稱系爭房屋非被上訴人所有，應不足採。且上訴
人所舉之現存證據，均無從證明其占有系爭房屋有何法律上之正
當權源，從而，被上訴人依所有物返還請求權之法律關係請求上
訴人將系爭房屋全部騰空遷讓返還予被上訴人，並依不當得利之
法律關係請求上訴人各應自民國八十六年十月二十四日起至系爭
房屋全部騰空遷讓返還之日止，按月給付新台幣二萬零八百六十
四元，及自九十一年十一月一日起至系爭房屋全部騰空遷讓返還
被上訴人之日止，按年息百分之五計算利息，為有理由，應予准
許等情，併敘明上訴人雖聲明證人楊意誠（楊旭恩）到場證明：
關於系爭房屋遺產稅之協調及計算事宜，是否要由上訴人負擔三
分之一，然被上訴人已否認曾要求上訴人負擔系爭房屋遺產稅，
而楊意誠並非系爭房屋之利害關係人，不可能要求上訴人負擔遺
產稅，本件自無傳訊證人楊意誠到場作證之必要，指摘其為不當
，並就原審命為辯論及已論斷者，泛言違法，而非表明該判決所
違背之法令及其具體內容，暨依訴訟資料合於該違背法令之具體
事實，亦非具體敘述為從事法之續造、確保裁判之一致性或其他
所涉及之法律見解具有原則上重要性之理由，難認其已合法表明
上訴理由。依首揭說明，應認其上訴為不合法。
據上論結，本件上訴為不合法。依民事訴訟法第四百八十一條、
第四百四十四條第一項、第九十五條、第七十八條，裁定如主文
。
中　　華　　民　　國　九十六　年　　六　　月  二十九  日
                      最高法院民事第三庭
                          審判長法官  吳　正　一
                                法官  劉　福　聲
                                法官  黃　義　豐
                                法官  簡　清　忠
                                法官  陳　碧　玉
      本件正本證明與原本無異
                                      書  記  官
中　　華　　民　　國　九十六　年　　七　　月　　六　　日
                                                H
